臺灣桃園地方法院刑事判決　　　　　 100年度交簡上字第81號
上　訴　人
即　被　告　徐燕達
上列上訴人因公共危險案件，不服本院刑事庭民國100年3 月31
日100年度壢交簡字第729號第一審刑事簡易判決（聲請簡易判決
處刑案號：99年度偵字第31049 號），提起上訴，本院管轄之第
二審合議庭判決如下：
    主  文
上訴駁回。
    事  實
一、徐燕達於民國99年11月3 日晚間8 時前某時，在臺灣地區某
    不詳處所飲用酒類後，明知其飲酒已達不能安全駕駛之狀態
    ，仍駕駛車號285-NU號營業用小客車，而於同日晚間8 時許
    ，至桃園縣楊梅市○○路263 號蔡蔭所經營之雜貨店（下稱
    上開雜貨店）向蔡蔭購買魚類，然與蔡蔭發生口角，經友人
    楊峰麟駕車搭載離去，復於同日晚間8 時30分許由另1 友人
    李台生駕車搭載返回上開雜貨店，又與蔡蔭發生爭執，經蔡
    蔭報警處理，警方將徐燕達帶回桃園縣政府警察局楊梅分局
    幼獅派出所，並於同日晚間9 時30分許，對其實施呼氣酒精
    濃度測試，測得其呼氣中所含酒精濃度達每公升0.65毫克，
    超過0.55毫克，已達不能安全駕駛之標準，而悉上情。
二、案經桃園縣政府警察局楊梅分局報告臺灣桃園地方法院檢察
    署檢察官偵查起訴。
    理  由
壹、證據能力部分：
    查本案所引用之供述及非供述證據，經本院依法踐行調查證
    據程式，檢察官、被告均不爭執各該證據之證據能力（見本
    院簡上字卷第19頁背面），且亦查無依法應排除其證據能力
    之情形，是後述所引用證據之證據能力均無疑義，先予敘明
    。
貳、實體部分：
一、訊據上訴人即被告徐燕達（下稱被告）固不否認其於99年11
    月3 日下午某時許，駕駛車號285-NU號營業用小客車至上開
    雜貨店買魚，並於同日晚間9 時30分到楊梅分局幼獅派出所
    ，實施酒精濃度檢測為0.65mg/l之事實，惟矢口否認有何公
    共危險之犯行，辯稱：伊是將車子停在雜貨店前面，在車上
    喝保力達，喝完伊就下車，第2 次喝的時候是在SOGO正門口
    喝的，第1 趟是伊1 個人到上開雜貨店，下車前喝酒是因為
    伊已經約好友人楊峰麟，叫他來載伊去另1 個朋友那邊，當
    天伊就不想開車，所以才在車上喝保力達，因為該處很空曠
    ，所以伊打算將車子停在該處，伊看到楊峰麟到達該處伊就
    下車，當時伊已經停車停了5 到10分鐘，當天伊是因為買魚
    而跟蔡蔭發生爭執，伊本來要買2 條吳郭魚，蔡蔭說要新臺
    幣（下同）190 元，但伊每次去街上買1 條都是50元，伊問
    蔡蔭為何那麼貴，蔡蔭就一直唸，就說不要買就算了，伊就
    和蔡蔭產生爭執，爭執後楊峰麟就開計程車過來把伊載走，
    載伊過去中壢市的萬利市場，伊的計程車就停在雜貨店那邊
    ，楊峰麟載伊去萬利市場中途伊等人就在檳榔攤買了3 瓶啤
    酒，後來就去萬利市場要買魚，但魚販都已經關門，楊峰麟
    就載伊回中壢SOGO排班地點，本來伊坐在楊峰麟車上喝那3
    瓶啤酒，還沒有喝完時就有客人來，伊就下車，楊峰麟就載
    客人離開了，伊就1 個人坐在樹下繼續喝啤酒，當時因沒有
    計程車回來，當天又有寒流，之後排班司機李台生回來，伊
    就叫李台生載伊回新榮路計程車上睡覺，李台生就載伊回去
    ，到上開雜貨店停車處，伊就上車也沒有開車，又因為伊想
    抽菸，但車上沒有菸，所以伊就下車去雜貨店買香菸，蔡蔭
    又再一直唸，後來蔡蔭說要報警，伊就等警察來，警察一來
    就叫伊上警車，就把伊帶回警察局作酒測，伊有告訴警察說
    伊沒有酒醉開車云云。經查：
  (一)上開事實，有下列證據足資佐證：
  1.據證人蔡蔭於警詢及本院審理時證稱：伊在桃園縣楊梅市○
    ○路263 號開雜貨店，伊是自己去釣魚所以有順便賣魚，99
    年11月3 日被告有到伊的雜貨店，因為買魚而發生爭執，當
    天被告跟另1 個的人開計程車來伊的店，1 個人開1 台，被
    告那1 台放在伊店的前面，他朋友的車放在他的車後面，被
    告的車子停在距離伊店門口2 間房子的距離，差不多8 米左
    右，伊有看到被告跟他的朋友停車，也看到被告從車上下來
    ，被告是前面那1 台車，被告停車、下車中間沒有差很久，
    被告一停車人就下車了，被告將車子停好之後就馬上下車進
    到伊的店，說要買2 條魚，伊說要170 元，被告問伊為何要
    170 元，被告身上沒有錢，所以他就上車拿2 個50元進來，
    伊就說100 元不夠，要170 元，但是被告拿著魚就要走出去
    ，當時伊就說老闆你還沒有付錢，因為被告拿2 個50元也收
    回去放在口袋，後來被告又將魚拿進來還伊，然後被告走到
    馬路上就開始罵，伊想他一定是在罵伊，伊跟他說你如果再
    罵，伊就要叫警察，被告就說他又沒有犯罪，所以伊就叫警
    察來，被告當時進來買魚的時候，就已經站不穩了，且聽他
    的口氣，伊感覺被告有像喝一點的樣子，伊因為他酒後胡言
    亂語，怕他會亂來，所以打電話報警，警察差不多10幾分鐘
    就到了，但是在警察還沒有到之前，被告就被他後面那台計
    程車的朋友載走，所以警察沒有遇到被告，被告差不多半小
    時後亦即同日晚間8 時30分許，又坐另1 台計程車回來，要
    來開他的計程車，被告有進來說要買1 包香菸，但是伊太太
    對他剛剛盧覺得很生氣，就跟他說你在盧什麼，結果被告說
    一說之後又開始發脾氣，又出去亂罵，所以伊就跟他說你再
    亂罵伊就要叫警察，然後被告就說他又沒有犯法，要叫警察
    就叫，所以伊就叫警察，警察到了之後，就問伊發生何事，
    伊說給警察聽，警察後來有問被告如何到現場，被告說他是
    開前面那台計程車來到這裡，警察可能是有聞到酒味，就去
    打開被告車子看，發現車子裡面有保力達及啤酒的罐子，被
    告說不是他喝的，是客人喝的，後來被告就被警察帶回去派
    出所，之後警察又到伊店門口說要將被告車子開回去派出所
    ，並請伊到派出所製作筆錄，伊當天沒有看到被告在何處喝
    酒，被告應該有喝酒，但喝多少伊不知道，伊與被告當天是
    第一次見面，沒有嫌隙等語甚詳（見偵查卷第18-19 頁，本
    院簡上字卷第41-43 頁），而由證人蔡蔭於警詢時證述：被
    告來買魚時，已經站不穩了，因為他酒後胡言亂語，伊怕他
    會亂來，因此打電話報警等語（見偵查卷第19頁），嗣於審
    理時證稱：被告當時進來買魚時，感覺像喝一點的樣子，但
    伊不知道他是否有喝，伊聽被告口氣，認為他應該有喝酒，
    不然平常的人應該不會這樣，但感覺上應該不會喝很多，伊
    認為被告當時有喝一點，但是喝多少，伊不知道等語（見本
    院簡上字卷第41頁背面、第42頁背面- 第43頁），倘若證人
    蔡蔭若因被告當日喝酒鬧事而欲故意搆陷被告，於本院證述
    被告喝酒情狀時，當描述其酒醉情形如何明顯，然證人蔡蔭
    於本院審理時證稱被告有喝一點，但喝多少，並不知道等語
    ，而非一味指訴被告，又證人蔡蔭與被告當日初次見面，並
    無宿怨，應無無端指訴被告之動機，況其於本院具結為以上
    之證述，應無甘冒偽證重罪而設詞誣陷被告之理，證人蔡蔭
    上開證詞應可採信，故被告當日開車到上開雜貨店門口停車
    後隨即下車一節，應堪認定。
  2.又據證人楊峰麟於本院審理時證稱：伊與被告是朋友，與被
    告常常見面，99年11月間，被告曾請伊到上開雜貨店去載他
    ，被告請伊去載他，伊沒有問被告原因，被告就是有事才會
    叫伊去載他，伊到了之後看到被告跟雜貨店家吵架，被告當
    時在雜貨店買魚，當時被告身上有酒味或有飲酒現象，被告
    約到半醉的程度，不會搖晃，但酒味滿重的，被告講話比較
    大聲，吵一吵，伊就載被告去中壢SOGO二館正門口，門口有
    椅子，被告就下車在椅子休息，伊就在那裡排班，載送被告
    到中壢SOGO之前有去萬利市場，被告說要看有沒有魚可買，
    但因為已經關了，所以沒有買到魚，除此之外沒有去其他地
    方，就直接到中壢SOGO正門口，後來伊有客人就出車，所以
    被告在中壢SOGO門口之後做了何事伊也不清楚等語明確（見
    本院簡上字卷第28頁背面- 第30頁），依其所述，其到上開
    雜貨店時，被告已經有喝酒，且喝到半醉的狀態，其載載被
    告到萬利市場沒有買到魚，之後就到中壢SOGO正門口，並無
    被告所稱有到檳榔攤買酒，在楊峰麟車上喝酒或在中壢SOGO
    門口喝酒之情形。
  3.再依證人李台生於本院審理時證稱：伊與被告是開計程車的
    同事，伊平常都在中壢市排班，99年11月3 日伊有遇到被告
    ，是在中壢SOGO二館排班處遇到被告的，被告請伊載他去停
    車地點即上開雜貨店前，遇到被告時，被告當時有喝點酒，
    但被告沒有在伊的面前喝酒，被告坐伊的車有酒味，所以伊
    才知道被告有喝酒，伊載被告到上開雜貨店的對面，被告本
    來要回到他停車處睡覺，伊有問被告不回家嗎，被告說他不
    回去，說要在車上睡覺，伊叫被告不要喝那麼多酒，被告說
    好，伊就載被告到他停車處，被告沒有上車，但是有開車門
    拿東西，被告就直接到對面的雜貨店買東西，被告說要買汽
    水，伊就在那邊等被告，伊看被告有喝酒，伊就不放心被告
    ，但被告也沒有買汽水，伊看到被告買1 包香菸，被告就跟
    雜貨店有一點爭執，伊沒有下車，當時伊在車上有跟雜貨店
    說被告已經喝醉了，不要跟被告計較，被告和雜貨店的人就
    在那邊爭執，雜貨店說要報警，被告與雜貨店人員爭執到警
    察將被告帶走，伊從中壢SOGO門口看到被告並且載被告到上
    開雜貨店此段期間，沒有看到被告喝酒等語明確（見本院簡
    上字卷第30頁背面- 第31頁背面），依其所述，其從中壢SO
    GO門口看到被告並載被告到上開雜貨店這段期間，均沒有看
    到被告喝酒，其會知道被告喝酒，是因為被告在其車上時，
    有聞到酒味。
  4.依照證人蔡蔭、楊峰麟、李台生之證述，被告在第1 次至上
    開雜貨店時已經有腳步站不穩等喝酒後之表現，而被告由楊
    峰麟載往萬利市場、中壢SOGO二館，再由李台生自中壢SOGO
    二館載往上開雜貨店至警方帶回派出所期間，均未喝酒，顯
    然其在第1 次至上開雜貨店之前已經喝酒，而被告將其車輛
    開到上開雜貨店後，又立即下車，被告在停車之前已經飲酒
    一節，應堪認定。
  5.此外，並有酒精測定紀錄表、舉發違反道路交通管理事件通
    知單、刑法第185 條之3 案件測試觀察紀錄表、汽機車駕駛
    人酒後生理協調平衡檢測紀錄表（因被告語無倫次、意識模
    糊、腳步不穩，無法檢測）在卷可稽（見偵查卷第11-14 頁
    ）。
  (二)被告於本院審理時雖以前詞置辯，然查，其於警詢中供稱：
    伊於99年11月3 日晚間，開車到新榮路263 號後，在車上喝
    2 杯維士比，過了5 分鐘後，就下車買魚，然後就與老闆發
    生口角，伊當時想說買完魚後就回家云云（見偵查卷第8頁
    ）；又於10 0年3 月30日刑事聲請調查證據狀陳稱：伊於99
    年11月3 日晚間前往上開雜貨店買魚，並以電話通知楊峰麟
    到該址接伊一起去友人家烤魚，一開車到上址後，先在車上
    喝了一些保力達及1 罐啤酒後才下車買魚，因為魚價不合理
    與老闆發生爭執，隨後友人楊峰麟駕車前來，看到伊與人發
    生口角，就叫伊上其所駕駛的計程車，並載伊到中壢市萬利
    市場買魚，但因為市場已收攤，因此再搭乘楊峰麟計程車回
    到中壢SOGO百貨前排班處，不久楊峰麟因為有客人上車，伊
    乃下車，此時另1 友人李台生駕駛計程車前來排班，伊就請
    他載伊到上開雜貨店停車處，伊在李台生車上又喝了2 罐啤
    酒，因為想抽煙沒有煙，因此下車到雜貨店買煙，又與雜貨
    店老闆發生爭執，老闆再次報警，警察之後就帶伊到幼獅派
    出所作筆錄云云（見本院簡字卷第4-5 頁）；再於100 年4
    月21日刑事上訴理由狀供述：伊於99年11月3 日晚間到上開
    雜貨店買魚，並於之前即以電話約楊峰麟前往上開雜貨店接
    伊去友人家烤魚，伊前往上址之前絕無喝酒，只有到達後先
    在車上休息一會，順便等楊峰麟來的期間，才在車上喝一些
    酒，之後才下車買魚，當時因為魚價不合理而與蔡蔭發生爭
    執，其後到達的友人楊峰麟駕車前來見狀，即叫伊上他的計
    程車，並載伊到中壢市萬利市場買魚云云（見本院簡上字卷
    第10-11 頁）；復於本院審理時供陳：伊與楊峰麟約一起要
    去烤魚，但地點還沒有確定，之前伊有去另一個車號121 的
    司機家裡烤魚，當天伊本來也想去該人家裡烤魚，但伊並沒
    有告訴楊峰麟，伊是下午4 點多打電話給楊峰麟，當時楊峰
    麟還在中壢市○○路的工廠上班，伊只有叫楊峰麟過來載伊
    ，沒有告訴楊峰麟要做什麼事情云云（見本院簡上字卷第28
    頁），就其當日買完魚就要回家，抑或有與楊峰麟約好要去
    其他地方；是否有告訴楊峰麟載其到另1 個朋友處、要去烤
    魚，或沒有告訴楊峰麟要作什麼；其是等楊峰麟到上開雜貨
    店才下車，或楊峰麟到時正好撞見其與蔡蔭發生爭執；楊峰
    麟載其前往萬利市場途中購買3 瓶啤酒，並在中壢SOGO排班
    地點坐在楊峰麟車上喝，嗣後因為楊峰麟載客，因此繼續坐
    在該處樹下喝，抑或搭乘李台生計程車從中壢SOGO 百 貨至
    上開雜貨店時，在李台生車上喝2 罐啤酒，前後供述不一，
    所言是在上開雜貨店前停車、在車上喝酒後才下車，及嗣後
    離開上開雜貨店至返回雜貨店期間有喝酒一節是否屬實，並
    非無疑。況被告於警詢時並未供述其離開上開雜貨店再返回
    之期間曾經飲酒此等有利於己之陳述，其於本院原審審理時
    始具狀為此等陳述，然就其搭載楊峰麟車輛至萬利市場途中
    有無購買啤酒、是在楊峰麟車上或李台生車上喝酒，前後供
    述矛盾，又證人楊峰麟、李台生均為被告友人，且經被告聲
    請傳喚到院證述，依其等之證詞，被告搭乘楊峰麟車輛自上
    開雜貨店到中壢SOGO二館期間，除了到萬利市場，並沒有到
    其他地方，且證人楊峰麟、李台生均未看見被告喝酒，核與
    被告所辯不符，被告所言顯係事後避重就輕之詞，委不可採
    。
  (三)從而，本件事證明確，被告公共危險之犯行堪以認定，應予
    依法論科。
二、核被告徐燕達所為，係犯刑法第185 條之3 之公共危險罪。
    原審以被告上開犯行罪證明確，援引刑事訴訟法第449 條第
    1 項前段、第3 項、第454 條第2 項，刑法第185條之3、第
    41條第1項前段，刑法施行法第1條之1第1項，並審酌被告於
    飲酒後，仍駕駛動力交通工具上路，危及道路交通安全，且
    缺乏尊重其他用路人生命、身體及財產安全之觀念，另審酌
    其未造成其他用路人致傷害結果，犯後於警詢時坦承犯行之
    犯後態度（惟被告於警詢時並未坦承犯行）等一切情狀，判
    處拘役50日，並諭知易科罰金之折算標準，其認事用法，均
    無違誤，量刑亦屬妥適，被告仍執陳詞提起上訴，指摘原判
    決不當，顯無理由，自應予駁回。
據上論斷，應依刑事訴訟法第455 條之1 第1 項、第3 項、第36
8 條，判決如主文。
本案經檢察官陳淑蓉到庭執行職務。
中    華    民    國   100    年    8     月     5    日
                  刑事第四庭  審判長法  官  張淑華
                                    法  官  林維斌
                                    法  官  林宜靜
以上正本證明與原本無異。
不得上訴。
                                   書記官  王明玉
中    華    民    國   100    年    8     月    5     日
附錄論罪科刑法條
中華民國刑法第185條之3
服用毒品、麻醉藥品、酒類或其他相類之物，不能安全駕駛動力
交通工具而駕駛者，處 1 年以下有期徒刑、拘役或科或併科 15
萬元以下罰金。